臺灣臺北地方法院刑事簡易判決　　　　　99年度簡字第1134號
公　訴　人　臺灣臺北地方法院檢察署檢察官
被　　　告　王琇芸原名王素雲.
　　　　　　王儷珍
　　　　　　李勇次原名李昆.
　　　　　　屈鉦詠原名區應平.
　　　　　　林秀如
　　　　　　陳玫娜
　　　　　　黃才盛
　　　　　　賴秋香
　　　　　　鍾武彪
　　　　　　曾勤芬
上列被告等因商業會計法等案件，經檢察官提起公訴（98年度偵
字第1774至1777號），因被告等均自白犯罪，經本院合議庭裁定
由受命法官逕以簡易判決處刑，判決如下：
    主  文
王琇芸共同商業負責人，以明知為不實之事項，而填製會計憑證
，處有期徒刑陸月，如易科罰金，以新臺幣貳仟元折算壹日；減
為有期徒刑參月，如易科罰金，以新臺幣貳仟元折算壹日。
王儷珍共同商業負責人，以明知為不實之事項，而填製會計憑證
，處有期徒刑伍月，如易科罰金，以新臺幣貳仟元折算壹日；減
為有期徒刑貳月又拾伍日，如易科罰金，以新臺幣貳仟元折算壹
日。
李勇次共同商業負責人，以明知為不實之事項，而填製會計憑
證，處有期徒刑肆月，如易科罰金，以銀元參佰元即新臺幣玖佰
元折算壹日；減為有期徒刑貳月，如易科罰金，以銀元參佰元即
新臺幣玖佰元折算壹日。
屈鉦詠共同商業負責人，以明知為不實之事項，而填製會計憑證
，處有期徒刑肆月，如易科罰金，以新臺幣壹仟元折算壹日；減
為有期徒刑貳月，如易科罰金，以新臺幣壹仟元折算壹日。
林秀如共同商業負責人，以明知為不實之事項，而填製會計憑證
，處有期徒刑貳月，如易科罰金，以新臺幣壹仟元折算壹日；減
為有期徒刑壹月，如易科罰金，以新臺幣壹仟元折算壹日。
陳玫娜以明知為不實之事項，而填製會計憑證，處有期徒刑肆月
，如易科罰金，以新臺幣壹仟元折算壹日；減為有期徒刑貳月，
如易科罰金，以新臺幣壹仟元折算壹日。
黃才盛以明知為不實之事項，而填製會計憑證，處有期徒刑參月
，如易科罰金，以新臺幣壹仟元折算壹日；減為有期徒刑壹月又
拾伍日，如易科罰金，以新臺幣壹仟元折算壹日。
賴秋香共同商業負責人，以明知為不實之事項，而填製會計憑證
，處有期徒刑伍月，如易科罰金，以銀元參佰元即新臺幣玖佰元
折算壹日；減為有期徒刑貳月又拾伍日，如易科罰金，以銀元參
佰元即新臺幣玖佰元折算壹日。
鍾武彪以明知為不實之事項，而填製會計憑證，處有期徒刑伍月
，如易科罰金，以新臺幣貳仟元折算壹日；減為有期徒刑貳月又
拾伍日，如易科罰金，以新臺幣貳仟元折算壹日。
曾勤芬共同商業負責人，以明知為不實之事項，而填製會計憑證
，處有期徒刑貳月，如易科罰金，以銀元參佰元即新臺幣玖佰元
折算壹日；減為有期徒刑壹月，如易科罰金，以銀元參佰元即新
臺幣玖佰元折算壹日。
    事實及理由
一、陳繪竹（現為本院通緝中）係虹泉有限公司（下稱虹泉公司
    ，址設臺北市○○路○ 段396 號12樓之2 ）之負責人，林群
    雄（現為本院通緝中）則係倍樂士健康產業有限公司（下稱
    倍樂士健康公司，址設臺北市○○路○ 段396 號9 樓之2 ）
    及倍樂士國際行銷企業有限公司（下稱倍樂士行銷公司，址
    設臺北市松山區○○○路○ 段343 號5 樓之2 ）之負責人，
    均為商業會計法上之商業負責人，另藍爰虎（業經本院以97
    年度重訴字第80號、98年度訴字第895 號判決判處有期徒刑
    2 年6 月）則自民國94年10月間起，擔任倍樂士健康公司屏
    東直營店（址設屏東縣屏東市○○路440 號）之顧問，為該
    直營店之實際負責人。其等均明知虹泉公司與聯邦銀行股份
    有限公司（下稱聯邦銀行），及虹泉、倍樂士健康公司各與
    財團法人聯合信用卡處理中心（下稱聯信中心）簽訂之特約
    商店合約，均應以實際消費之簽帳單始得據以請款，竟於94
    年9 月起至95年9 月18日止，共同基於意圖為自己不法之所
    有及填製不實會計憑證之犯意聯絡，對外以「刷卡理財」、
    「刷卡投資」、「20天後（信用卡繳款截止日前）可領回本
    金及刷卡金額0.5%至10% 不等之利息」及「介紹人刷卡可抽
    佣1%至%4」等誘因，招徠如附表一編號1 至10所示均明知上
    情，亦均明知其等並未實際向虹泉、倍樂士行銷及倍樂士健
    康公司購買足弓矯正器或健康舒壓鞋等產品之王琇芸等10人
    ，先後各以虹泉公司、倍樂士健康公司向聯邦銀行、聯信中
    心申請取得之手動或電子式刷卡機，由王琇芸等10人各於如
    附表一、二所示之日期及地點，以上開手動、電子式刷卡機
    刷卡，或以硬幣拓印信用卡卡號於手刷簽帳單之方式刷卡，
    且於各該信用卡發卡銀行以電話照會時，均佯稱：其等有實
    際購買上開健康舒壓鞋云云，使各該發卡銀行均陷於錯誤，
    任由藍爰虎、王琇芸等人刷卡，並將信用卡簽帳單交付王琇
    芸等10人，使其等在各該簽帳單上各簽寫自己姓名而完成填
    製內容不實之簽帳單會計憑證，其中部分刷卡行為並製作內
    容不實之統一發票會計憑證交予各該刷卡人後，由陳繪竹、
    林群雄等人持各該簽帳單向聯邦銀行及聯信中心等收單行請
    款，再由聯邦銀行、聯信中心各轉向如附表一所示之各發卡
    銀行請款，致聯邦銀行、聯信中心及上開各發卡銀行均陷於
    錯誤，誤認前揭刷卡均係有實際消費交易之簽帳行為，而自
    94年9 月間起至95年9 月間止，陸續撥付如附表二所示之刷
    卡簽帳金額至虹泉公司於臺灣土地銀行（下稱土地銀行）松
    山分行所設第000000000000號帳戶，及倍樂士健康公司於土
    地銀行西湖分行所設第000000000000號帳戶內，而陳繪竹等
    人則各按前揭刷卡金額，另加計3%至5%之金額作為王琇芸等
    10名刷卡人之獲利，並簽發以虹泉公司或陳繪竹為發票人，
    票載發票日為各該筆刷卡金額應付款日（即信用卡帳單所載
    之扣款日）前到期之支票，各交予王琇芸等10人，供其等憑
    以繳納前揭信用卡簽帳之帳單，足生損害於聯邦銀行、聯信
    中心等收單行及前揭各信用卡發卡銀行各對於其持卡人消費
    風險管理之正確性。
二、上開事實，業據被告王琇芸等10人於本院審理時均坦承不諱
    ，核與共犯藍爰虎、譚遠雄等人於另案警詢、偵訊及本院審
    理時之供述相符，並有林群雄、陳繪竹、譚遠雄之名片、虹
    泉公司營業據點、倍樂士健康公司、倍樂士行銷公司、虹泉
    公司基本資料查詢、變更登記表及登記所需相關資料、倍樂
    士健康公司組織表、聯邦銀行與虹泉公司簽訂之特約商店合
    約書（內含特約商店基本資料表、虹泉公司營利事業登記證
    、營業人銷售額與稅額申報書、土地銀行松山分行存摺首頁
    等資料）、聯信中心提供之虹泉、倍樂士健康公司資料表、
    約定書、前揭特約商店之各營業據點之商店代號及刷卡機之
    編號資料、虹泉及倍樂士健康公司各向聯信中心申請刷卡機
    之明細表、信用卡刷卡帳款請款及付款流程、聯信中心所提
    之特約商店基本資料查詢（含請款資料）、聯信中心95年10
    月16日（95）聯卡商管字第09504000285 號函所附倍樂士健
    康公司及虹泉公司自94年底起至95年10月間止之刷卡紀錄、
    聯信中心100 年3 月10日聯卡商管字第1000000242號函所附
    虹泉公司及倍樂士健康公司刷卡交易明細資料、聯邦銀行95
    年10月23日（95）聯銀信卡字第6703號函所附虹泉公司請款
    交易紀錄、聯邦銀行100 年4 月22日聯銀信卡字第10000016
    77號函所附虹泉公司及倍樂士健康公司刷卡交易明細資料、
    虹泉公司、倍樂士健康公司各於土地銀行松山分行、西湖分
    行所設前開帳戶於前揭期間之交易明細及大額提款單、虹泉
    公司於土地銀行松山分行所設第000000000000號支票存款帳
    戶之開戶資料暨票扣紀錄及交易紀錄、陳繪竹於土地銀行松
    山分行所設第000000000000號支票存款帳戶之開戶資料暨票
    扣紀錄及交易明細、聯信中心95年10月2 日（95）聯卡商管
    字第0950400273號函所附虹泉公司（刷卡機之商店代號分別
    為：0000000000、0000000000號）於前揭期間之刷卡交易紀
    錄、虹泉公司於94年12月7 日向聯信中心申請簽帳端末機「
    安裝使用測試驗收單」及「裝機服務作業單」、財政部臺北
    市國稅局內湖稽徵所95年10月23日財北國稅內湖營業字第09
    50016787號函所附倍樂士健康產業公司、虹泉公司自94年10
    月起至95年8 月止之營業稅申報資料、陳繪竹簽發予譚遠雄
    之支票、虹泉公司自93年7 月起至95年4 月止之銷售額與稅
    額申報書、臺灣票據交換所95年11月27日台票總字第095001
    0270號函所附虹泉公司及陳繪竹退票明細表、退貨明細表、
    土地銀行內湖分行95年10月14日內密字第0950000051號函所
    附該分行第000000000000號帳戶於95年9 月18日提款傳票、
    聯信中心所提虹泉、倍樂士案信用卡爭議帳款彙總表、林群
    雄及陳繪竹入出境資料查詢、電子簽帳單（存根聯）、手刷
    單（客戶存查聯）、統一發票、刷退單、交易（刷卡）明細
    表、信用卡消費明細資料、存摺、支票（部分支票含退票理
    由單）、本票、代收（託收）票據明細表、信用卡對帳單（
    消費明細表）暨繳款收據、信用卡、信用卡交易紀錄（消費
    明細）表、未兌現支票及造成卡債人員統計表、緩起訴處分
    書、本院97年度重訴字第80號、98年度訴字第895 號判決書
    等件在卷可稽，足見被告王琇芸等10人之上揭任意性自白核
    與事實相符，應堪採信。
三、按所謂「信用卡」，係採取由發卡銀行（Issuer Bank ）先
    依信用卡使用合約之約定，墊付信用卡持卡人（Cardholder
    ）簽帳之消費款，並向特約商店（Merchant）收取手續費（
    Merchant Discount ）之模式，並提供循環信用付款方式，
    即持卡人得選擇彈性付費（得先繳納最低應繳納金額）而頗
    具彈性，銀行則得增加其利息收入，故持卡人消費簽帳時，
    並不需立即付現，待嗣後收到發卡銀行按月寄達之帳單，再
    依前開約定繳款即可，且其特約商店範圍得含括餐飲業、零
    售業、旅遊業等所有相關行業，此乃一般持卡人所周知之事
    實。而我國財政部亦於70年間頒佈「銀行辦理聯合簽帳卡業
    務管理要點」（於77年9 月8 日修正更名為「銀行辦理聯合
    信用卡業務管理要點（下稱聯合信用卡管理要點）」），並
    成立「財團法人聯合簽帳卡處理中心」（嗣更名為「財團法
    人聯合信用卡處理中心）」，其業務範圍含括擔任臺灣地區
    收單機構之業務（參上開聯合信用卡管理要點第4 、6 條之
    規定），目前可簽帳之特約商店超過數十萬家等事實，此不
    僅為本院職務上所已知，亦屬公眾周知之事實。又依前揭聯
    合信用卡管理要點第2 條前段、第9 條規定：「本要點稱聯
    合信用卡（以下稱信用卡）業務，指經主管機關核准參加財
    團法人聯合信用卡處理中心（以下稱聯合處理中心）之銀行
    （包括信託投資公司），依本要點規定發行信用卡，供持卡
    人向特約商店以記帳方式消費或至各發卡銀行所指定機構辦
    理提現、預借現金、迴轉信用及相關業務，並由發行信用卡
    之銀行（以下稱發卡銀行）於一定期日代為結帳之業務。」
    、「持卡人違約使用時，除應繳付違約金外，發卡銀行得停
    止其使用信用卡，並按規定程序通知特約商店。」足認信用
    卡雖具備上開「向特約商店以記帳方式消費」，或「至各發
    卡銀行所指定機構辦理提現、預借現金、迴轉信用及相關業
    務」等功能，而由發卡銀行於一定期日代為結帳，惟所指「
    以記帳方式消費」及「提現、預借現金、迴轉信用及相關業
    務」之功能，其行使方式顯有不同，且得向特約商店辦理者
    僅限於「以記帳方式消費」即以信用卡簽帳消費，至於「提
    現、預借現金、迴轉信用及相關業務」則僅得至各發卡銀行
    所指定之機構辦理」，此亦係經一般持卡人遵循辦理多年，
    而屬公眾周知之事實。是各特約商店所得辦理之業務顯僅限
    於簽帳消費之交易，並不包括前揭應向各發卡銀行指定機構
    辦理之其餘業務，亦不包括所謂「刷卡投資」之業務在內，
    而持卡人持各發卡銀行核發之信用卡向特約商店刷卡時，亦
    應以有實際消費交易為前提，否則即屬所謂「假消費、真刷
    卡」之詐騙行為，且不得以所謂「刷卡投資」之名義，掩飾
    「假消費、真刷卡」之詐騙事實。共犯林群雄、陳繪竹既各
    擔任虹泉、倍樂士健康、倍樂士行銷公司之負責人，並以虹
    泉、倍樂士健康公司之名義，各與聯邦銀行、聯信中心簽約
    成為特約商店，且被告王琇芸等10名刷卡人既均曾申請如附
    表一所示之信用卡使用，顯均知悉上開規定。是本件被告王
    琇芸等10人各與陳繪竹、林群雄、藍爰虎等人共同基於意圖
    為其等自己不法之所有及填製不實會計憑證之犯意聯絡，於
    前揭期間及地點，各填製明知內容不實之會計憑證統一發票
    及簽帳單，而以前揭方法所示之詐術，使聯邦銀行、聯信中
    心及各該發卡銀行均陷於錯誤，而如數陸續支付如附表一、
    二所示之信用卡簽帳款，而有詐欺取財及違反商業會計法之
    犯行，均事證明確，犯行均堪認定，均應予依法論科。
四、新舊法比較：
  (一)查被告李勇次、賴秋香、曾勤芬3 人行為後，刑法部分條
    文已於94年2 月2 日修正公布，並自95年7 月1 日施行。依
    修正後刑法第2 條第1 項規定：「行為後法律有變更者，適
    用行為時之法律。但行為後之法律有利於行為人者，適用最
    有利於行為人之法律。」，此條規定與刑法第1 條罪刑法定
    主義契合，係規範行為後法律變更所生新舊法律比較適用之
    準據，是刑法第2 條本身雖經修正，尚無比較新舊法之問題
    ，應一律適用裁判時之現行刑法第2 條，以決定適用之刑罰
    法律，合先敘明。又本次修正涵蓋之範圍甚廣，故比較新舊
    法時，應就罪刑有關之共犯、牽連犯、連續犯、有無累犯加
    重、自首減輕暨其他法定加減原因與加減例等一切情形，綜
    其全部罪刑之結果而為比較，復有最高法院95年5 月23日95
    年第8 次刑庭會議決議可資參照。茲就本案有關之法條修正
    比較適用如下：
  1.被告李勇次、賴秋香、曾勤芬3 人行為後，商業會計法業
    於95年5 月24日修正公布，其中第71條第1 款關於商業負責
    人填製不實會計憑證之處罰規定，法定刑由「5 年以下有期
    徒刑、拘役或科或併科新臺幣15萬元以下罰金」，修正為「
    5 年以下有期徒刑、拘役或科或併科新臺幣60萬元以下罰金
    」，經比較修正前後商業會計法第71條第1 款規定之結果，
    以適用行為時即修正前商業會計法之規定，對被告李勇次
    、賴秋香、曾勤芬3 人較為有利。
  2.修正後刑法第33條第5 款規定罰金刑為新臺幣1 千元以上，
    以百元計算之，修正前該條款則規定罰金刑為銀元1 元即新
    臺幣3 元以上，比較新、舊法結果，以適用修正前之法律，
    對被告李勇次、賴秋香、曾勤芬3 人較為有利。
  3.刑法第28條共犯之規定，於94年2 月2 日修正公布前之規定
    為：「2 人以上共同實施犯罪之行為者，皆為正犯」，修正
    施行後之規定則為：「2 人以上共同實行犯罪之行為者，皆
    為正犯」，揆諸本條之修正理由係為釐清陰謀共同正犯、預
    備共同正犯、共謀共同正犯是否合乎本條規定之正犯要件，
    而新法對共同正犯之範圍已有所限縮，即採新法之規定對被
    告李勇次、賴秋香、曾勤芬3 人較為有利。
  4.修正前刑法第31條第1 項規定：「因身分或其他特定關係成
    立之罪，其共同實施或教唆幫助者，雖無特定關係，仍以共
    犯論。」修正後刑法第31條第1 項則規定：「因身分或其他
    特定關係成立之罪，其共同實行、教唆或幫助者，雖無特定
    關係，仍以正犯或共犯論。但得減輕其刑。」即本條文除做
    文字修正外，修正後之新法並規定得減輕其刑，故修正後之
    規定對被告李勇次、賴秋香、曾勤芬3 人較為有利。
  5.綜合上開法律修正前、後之比較，及揆諸前揭說明及修正後
    刑法第2 條第1 項之「從舊從輕」原則，本件以適用修正前
    之相關刑罰法律，對被告李勇次、賴秋香、曾勤芬3 人較
    為有利，並應整體適用修正前刑法相關規定論處。
  6.另修正後刑法第55條想像競合犯雖增列但書規定「但不得科
    以較輕罪名所定最輕本刑以下之刑」，惟此係想像競合犯科
    刑限制之法理明文化，非屬法律變更（最高法院95年第8次
    刑事庭會議決議意旨參照），即無新舊法比較之問題，應逕
    適用修正後刑法第55條規定。
  (二)另被告林秀如、陳玫娜、黃才盛3 人本件行為期間（詳如附
    表二各該欄之刷卡日期所示）均係在商業會計法於95年5 月
    24日修正施行，及刑法於同年7 月1 日修正施行後，自應適
    用修正後之現行刑法及商業會計法之規定，並無新舊法比較
    適用之問題。又被告王琇芸、王儷珍、屈鉦詠、鍾武彪4 人
    本件行為期間（詳如附表二各該欄之刷卡日期所示），均係
    自刑法前揭修正前持續至修正施行後，則依前揭說明，就此
    部分之被告王琇芸、王儷珍、屈鉦詠、鍾武彪4 人均應逕適
    用修正後之現行刑法及商業會計法之規定，亦無新舊法比較
    適用之問題，均附此敘明。
五、按依一般交易上之經驗，以信用卡刷卡消費，特約商店必須
    製作簽帳單一式三聯，由刷卡人於其上簽名認證後，特約商
    店除將其中一聯交由刷卡人收執，一聯持向財團法人聯合信
    用卡處理中心或發卡銀行請款外，另一聯則由特約商店留存
    作為內部憑證，再憑以製作記帳憑證並登入帳簿，於此，簽
    帳單乃足以證明會計事項發生之會計憑證，並無疑義，最高
    法院88年度台上字第1149號、90年度台上字第820 號判決意
    旨可資參照；次按統一發票係營業人依營業稅法規定於銷售
    貨物或勞務時，開立並交付予買受人之交易憑證，足以證明
    會計事項之經過，應屬商業會計法所稱之會計憑證；又商業
    會計法第71條第1 款之商業負責人，以明知為不實之事項，
    而填製會計憑證罪，原即含有業務上登載不實之本質，與刑
    法第215 條從事業務之人明知為不實之事項而登載於業務上
    文書罪，皆規範處罰同一之登載不實行為，應屬法規競合，
    且前者為後者之特別規定，依特別法優於普通法之原則，自
    應優先適用商業會計法第71條論處，亦有最高法院87年度台
    非字第389 號、85年度台上字第3145號、97年度台上字第29
    15判決意旨足參。查共犯陳繪竹、林群雄各為虹泉公司、倍
    樂士健康公司之負責人，均屬商業會計法規定之商業負責人
    ，其等與被告王琇芸等10人（均就各該部分），均明知前揭
    刷卡並無實際消費交易之事實，而填製內容不實之統一發票
    及簽帳單作為其會計憑證，據以向聯邦銀行、聯信中心及各
    該發卡銀行詐騙取得如附表二所示之款項。是核被告王琇芸
    、王儷珍、屈鉦詠、林秀如、陳玫娜、黃才盛、鍾武彪7 人
    所為，均係犯商業會計法第71條第1 款之商業負責人填製不
    實會計憑證及刑法第339 條第1 項之詐欺取財罪；被告李勇
    次、賴秋香、曾勤芬3 人所為，均係犯修正前商業會計法
    第71條第1 款之商業負責人填製不實會計憑證及修正前刑法
    第339 條第1 項之詐欺取財罪。被告王琇芸等10人各就前揭
    犯行與共犯陳繪竹、林群雄、藍爰虎間，有犯意聯絡及行為
    分擔，應各依刑法第28條、修正前刑法第28條之規定，成立
    共同正犯，且其等就關於前揭違反商業負責人填製不實會計
    憑證罪部分，雖均不具商業負責人之身分，惟均係無該身分
    之人而與有該身分之人共同實行犯罪，亦應依刑法第28條、
    第31條第1 項、修正前刑法第28條、第31條第1 項之規定，
    論以共同正犯。又刑事法若干犯罪之行為態樣，本質上原具
    有反覆、延續實行之特徵，立法時既予特別歸類，定為犯罪
    構成要件之行為要素，則行為人基於概括之犯意，在密切接
    近之一定時、地持續實行之複次行為，倘依社會通念，於客
    觀上認為符合一個反覆、延續性之行為觀念者，於刑法評價
    上，即應僅成立一罪，俾免有重複評價、刑度超過罪責與不
    法內涵之疑慮；學理上所稱「集合犯」之職業性、營業性或
    收集性等具有重複特質之犯罪均屬之，例如經營、從事業務
    、收集、販賣、製造、散布等行為概念者是，最高法院95年
    度台上字第1079號判決意旨參照。本件被告王琇芸等10人各
    別所為前揭「假消費、真刷卡」，並以填製前揭內容不實之
    統一發票、簽帳單等會計憑證，據以詐欺取得前揭信用卡簽
    帳款之行為，其犯行均係於同一接續犯意下，在密集期間內
    ，以相同方式持續進行，是其等犯行具有反覆、延續實行之
    特徵，從而在行為概念上，縱有多次填製不實會計憑證及詐
    欺取財之舉措，仍應評價為包括一罪之集合犯，僅各論以一
    罪。又被告王琇芸等10人各以一行為犯填製不實會計憑證及
    詐欺取財等二罪，為想像競合犯，應依刑法第55條之規定，
    從一重之填製不實會計憑證罪論處。另前揭統一發票、簽帳
    單既均屬商業會計法第15條所指之商業會計憑證，且商業負
    責人以明知不實之事項而填製會計憑證，即應構成商業會計
    法第71條第1 款之罪，該罪與刑法第215 條之業務文書登載
    不實罪屬法規競合關係，依特別法優於普通法之原則，應優
    先適用前者之罰則規定，既如前述，則本件關於填製統一發
    票及簽帳單部分，自無庸再論以刑法第216 條、第215 條之
    行使業務登載不實文書罪。
六、爰審酌被告王琇芸等10人均不思以正當途逕謀利，反為貪圖
    自己或陳繪竹、林群雄、藍爰虎等人之不法利益，而與陳繪
    竹、林群雄、藍爰虎等人共同為本件詐欺取財及違反商業會
    計法之犯行，並已實際取得獲利（依本院97年度重訴字第80
    號卷七第55至56頁所附聯信中心陳述意見狀所載，及前揭特
    約商店契約書等事證所示，聯信中心等係於虹泉公司等請款
    後，即依約於次一營業日付訖款項，則依本件被告等前揭刷
    卡金額、刷卡期間及被告等前揭自白內容等事證，足認被告
    等業已取得前揭獲利），經參酌被告等本件行為期間、刷卡
    金額、所獲得前揭不法利益，顯然影響聯邦銀行、聯信中心
    及前揭各發卡銀行就信用卡刷卡之審核及撥款作業，對金融
    交易秩序造成相當損害，且犯後均未提供清償各發卡銀行所
    受損害之證明，顯應受非難，並考量被告等於本院審理時均
    坦承犯行，態度尚可，兼衡被告等之素行、智識程度、生活
    狀況、本案犯罪之動機、目的、手段、所造成之損害等，爰
    各量處如主文所示之刑。再按犯罪在中華民國96年4 月24日
    以前者，除本條例另有規定外，有期徒刑、拘役或罰金，減
    其刑期或金額2 分之1 ，中華民國九十六年罪犯減刑條例第
    2 條第1 項第3 款定有明文。查本件被告王琇芸等10人上開
    犯罪時間，均係於96年4 月24日之前，復核無同條例所定不
    予減刑之情形，茲依同條例第2 條第1 項第3 款規定，減其
    刑期2 分之1 。又被告李勇次、賴秋香、曾勤芬3 人行為
    時即94年2 月2 日修正公布前刑法第41條第1 項前段規定：
    「犯最重本刑為5 年以下有期徒刑以下之刑之罪，而受6 個
    月以下有期徒刑或拘役之宣告，因身體、教育、職業、家庭
    之關係或其他正當事由，執行顯有困難者，得以1 元以上3
    元以下折算1 日，易科罰金」，且依95年5 月17日修正前罰
    金罰鍰提高標準條例第2 條規定，就其原定數額提高為100
    倍折算1 日，則被告李勇次、賴秋香、曾勤芬3 人行為時
    之易科罰金折算標準，應以銀元300 元折算1 日，經折算為
    新臺幣後，應以新臺幣900 元折算為1 日。另94年2 月2 日
    修正公布之刑法第41條第1 項前段則規定：「犯最重本刑為
    5 年以下有期徒刑以下之刑之罪，而受6 個月以下有期徒刑
    或拘役之宣告者，得以新臺幣1 千元、2 千元或3 千元折算
    1 日，易科罰金」；比較修正前後之易科罰金折算標準，應
    以94年2 月2 日修正公布前之刑法規定，較有利於被告李勇
    次、賴秋香、曾勤芬3 人，則於被告李勇次、賴秋香、
    曾勤芬3 人依上開中華民國九十六年罪犯減刑條例減刑後，
    本院亦依刑法第2 條第1 項前段，適用修正前刑法第41條第
    1 項前段及廢止前罰金罰鍰提高標準條例第2 條等規定，定
    其折算標準，併諭知銀元折算新臺幣之標準。至被告王琇芸
    、王儷珍、屈鉦詠、林秀如、陳玫娜、黃才盛、鍾武彪7 人
    則各因其等行為期間或係在刑法前揭修正施行後，或係持續
    至刑法前揭修正施行後，爰於減刑後，併依現行刑法第41條
    第1 項規定，各諭知其易科罰金之折算標準。
七、依刑事訴訟法第449 條第2 項、第3 項、第454 條第2 項，
    商業會計法第71條第1 款，刑法第2 條第1 項前段、第11條
    前段、第28條、第31條第1 項、第339 條第1 項、第55條、
    第41條第1 項前段，修正前商業會計法第71條第1 項，修正
    前刑法第28條、第31條第1 項、第339 條第1 項、第41條第
    1 項前段，刑法施行法第1 條之1 ，廢止前罰金罰鍰提高標
    準條例第2 條，現行法規所定貨幣單位折算新臺幣條例第2
    條，中華民國96年罪犯減刑條例第2 條第1 項第3 款、第7
    條、第9 條，逕以簡易判決處如主文所示之刑。
八、如不服本件判決，得自收受送達之日起10日內，向本院提起
    上訴。
中    華    民    國   100    年    7     月    15    日
                  刑事第十六庭  法  官  羅立德
以上正本證明與原本無異。
                                書記官  鄭淑丰
中    華    民    國   100    年    7     月    15    日
附表一：
 ┌──┬───┬───────────┬────────┬──────┐
 │編號│姓名  │參與本案犯罪之原因及情│使用之信用卡    │是否經銀行照│
 │    │      │節                    ├────────┤會及有無收受│
 │    │      │                      │第一筆刷卡時間  │發票        │
 │    │      │                      ├────────┼──────┤
 │    │      │                      │刷卡金額        │刷卡地點    │
 ├──┼───┼───────────┼────────┼──────┤
 │1   │王琇芸│經藍爰虎招攬前往倍樂士│中信、玉山、臺新│經銀行照會，│
 │    │      │健康公司屏東直營店，以│、世華、臺灣企銀│佯稱買健康器│
 │    │      │假借購買虹泉公司舒壓鞋│、花旗、日盛、富│材，無實際交│
 │    │      │名義刷卡之假消費、真刷│邦、一銀、誠泰、│易，有開立發│
 │    │      │卡方式，獲取3 ％之紅利│新光、臺北商銀、│票          │
 │    │      │金                    │荷蘭、復華、合庫│            │
 │    │      │                      │、中華銀、安信等│            │
 │    │      │                      │銀行            │            │
 │    │      │                      ├────────┼──────┤
 │    │      │                      │95/03/20        │屏東市○○路│
 │    │      │                      ├────────┤440 號倍樂士│
 │    │      │                      │共72筆，共計991 │健康公司    │
 │    │      │                      │萬7,000 元      │            │
 ├──┼───┼───────────┼────────┼──────┤
 │2   │王儷珍│經藍爰虎、曾豐騰招攬前│中信、安信、慶豐│經銀行照會  │
 │    │      │往倍樂士健康公司屏東直│、中國商銀、聯邦│            │
 │    │      │營店，以假借購買虹泉公│、玉山、富邦等銀│            │
 │    │      │司舒壓鞋名義刷卡之假消│行              │            │
 │    │      │費、真刷卡方式，獲取3 ├────────┼──────┤
 │    │      │％之紅利金            │95/05/02        │屏東市○○路│
 │    │      │                      ├────────┤440 號倍樂士│
 │    │      │                      │共49筆，共計408 │健康公司    │
 │    │      │                      │萬8,000 元      │            │
 ├──┼───┼───────────┼────────┼──────┤
 │3   │李勇次│經藍爰虎招攬前往倍樂士│華南、玉山、遠東│經銀行照會，│
 │    │    │健康公司屏東直營店，以│、大眾、世華、合│佯稱買健康器│
 │    │      │假借購買虹泉公司舒壓鞋│庫、臺北商銀、聯│材，無實際交│
 │    │      │名義刷卡之假消費、真刷│邦、富邦等銀行  │易，有開立發│
 │    │      │卡方式，獲取3 ％之紅利│                │票          │
 │    │      │金                    ├────────┼──────┤
 │    │      │                      │95/03/16        │屏東市○○路│
 │    │      │                      ├────────┤440 號倍樂士│
 │    │      │                      │共12筆，共計171 │健康公司    │
 │    │      │                      │萬元            │            │
 ├──┼───┼───────────┼────────┼──────┤
 │4   │屈鉦詠│經介紹前往倍樂士健康公│慶豐、世華、萬泰│不詳        │
 │    │      │司屏東直營店，與藍爰虎│、一銀、渣打、玉│            │
 │    │      │共同假借購買虹泉公司舒│山等銀行        │            │
 │    │      │壓鞋名義刷卡消費，並未│                │            │
 │    │      │取得貨品              ├────────┼──────┤
 │    │      │                      │94/11/9         │屏東市○○路│
 │    │      │                      ├────────┤440 號倍樂士│
 │    │      │                      │共21筆，共計207 │健康公司    │
 │    │      │                      │萬元            │            │
 ├──┼───┼───────────┼────────┼──────┤
 │5   │林秀如│經其姊林宜蓁介紹前往倍│聯邦銀行        │經銀行照會，│
 │    │      │樂士健康公司屏東直營店│                │佯稱買健康器│
 │    │      │，與曾豐騰共同以假借購│                │材，無實際交│
 │    │      │買虹泉公司舒壓鞋名義刷│                │易          │
 │    │      │卡之假消費、真刷卡方式├────────┼──────┤
 │    │      │，獲取3 ％之紅利金    │95/09/16        │屏東市○○路│
 │    │      │                      ├────────┤440 號倍樂士│
 │    │      │                      │共4 筆，共計20萬│健康公司    │
 │    │      │                      │元              │            │
 ├──┼───┼───────────┼────────┼──────┤
 │6   │陳玫娜│透過林宜蓁介紹前往倍樂│中信、匯豐、世華│有開立發票  │
 │    │      │士健康公司、虹泉公司、│、聯邦、華南、兆│            │
 │    │      │倍樂士行銷公司，與藍爰│豐、臺企銀等銀行│            │
 │    │      │虎、曾豐騰共同以假借購├────────┼──────┤
 │    │      │買虹泉公司舒壓鞋名義刷│95/08/16        │屏東市○○路│
 │    │      │卡之假消費、真刷卡方式├────────┤440 號倍樂士│
 │    │      │，獲取3 ％之紅利金    │共13筆，共計110 │健康公司    │
 │    │      │                      │萬元            │            │
 ├──┼───┼───────────┼────────┼──────┤
 │7   │黃才盛│由陳玉珍介紹前往倍樂士│中信、荷蘭、土銀│有開立發票  │
 │    │      │健康公司、虹泉公司、倍│、臺新、聯邦等銀│            │
 │    │      │樂士公司，與藍爰虎、曾│行              │            │
 │    │      │豐騰共同以假借購買虹泉├────────┼──────┤
 │    │      │公司舒壓鞋名義刷卡之假│95/08/25        │屏東市○○路│
 │    │      │消費、真刷卡方式，獲取├────────┤440 號倍樂士│
 │    │      │3％ 之紅利金          │70萬元          │健康公司    │
 ├──┼───┼───────────┼────────┼──────┤
 │8   │賴秋香│經藍爰虎、曾豐騰招攬前│花旗、世華、中信│經銀行照會，│
 │    │      │往倍樂士健康公司屏東直│、雄銀、臺新、匯│佯稱買健康器│
 │    │      │營店，以假借購買虹泉公│豐、一銀、富邦、│材，無實際交│
 │    │      │司舒壓鞋名義刷卡之假消│荷蘭、上海商銀、│易          │
 │    │      │費、真刷卡方式（賴秋香│臺銀、、華僑、紐│            │
 │    │      │持自己及子女阮中肯、阮│約巴黎等銀行    │            │
 │    │      │子寧、阮子琦名義之信用├────────┼──────┤
 │    │      │卡刷卡），獲取3 ％至5 │95/01/13        │屏東市○○路│
 │    │      │％之紅利金            ├────────┤440 號倍樂士│
 │    │      │                      │共22筆，共計287 │健康公司    │
 │    │      │                      │萬7,000 元      │            │
 ├──┼───┼───────────┼────────┼──────┤
 │9   │鍾武彪│經藍爰虎以信用投資，並│萬泰、中信、遠東│有開立發票  │
 │    │      │可獲取刷卡金額5 ％之紅│、中國商銀、世華│            │
 │    │      │利為由，招攬其進行假消│等銀行          │            │
 │    │      │費、真刷卡            ├────────┼──────┤
 │    │      │                      │94/11/09        │屏東縣藍爰虎│
 │    │      │                      ├────────┤家中        │
 │    │      │                      │共33筆，共計417 │            │
 │    │      │                      │萬5,000元       │            │
 ├──┼───┼───────────┼────────┼──────┤
 │10  │曾勤芬│以假借購買虹泉公司舒壓│聯邦銀行        │不詳        │
 │    │      │鞋名義刷卡之假消費、真├────────┤            │
 │    │      │刷卡方式，獲取3 ％之紅│95/03/20        │            │
 │    │      │利金                  ├────────┤            │
 │    │      │                      │共1 筆，20萬元  │            │
 └──┴───┴───────────┴────────┴──────┘
附表二：被告王琇芸等人被訴商業會計法等案之刷卡交易明細
┌───┬────┬─────┬────────┬──────┬─────┬─────┐
│ 編號 │  姓名  │身分證字號│     卡號       │ 發卡銀行   │ 交易日期 │ 交易金額 │
├───┼────┼─────┼────────┼──────┼─────┼─────┤
│  1   │ 王琇芸 │Ｚ000000000│0000000000000000│合作金庫    │2006/8/8  │   40000  │
│（共72├────┼─────┼────────┼──────┼─────┼─────┤
│筆，共│ 王琇芸 │Ｚ000000000│0000000000000000│合作金庫    │2006/9/15 │   50000  │
│計991 ├────┼─────┼────────┼──────┼─────┼─────┤
│萬7,0 │ 王琇芸 │Ｚ000000000│0000000000000000│第一銀行    │2006/3/22 │  200000  │
│00元）├────┼─────┼────────┼──────┼─────┼─────┤
│      │ 王琇芸 │Ｚ000000000│0000000000000000│第一銀行    │2006/9/5  │  100000  │
│      ├────┼─────┼────────┼──────┼─────┼─────┤
│      │ 王琇芸 │Ｚ000000000│0000000000000000│國泰世華    │2006/7/12 │   73000  │
│      ├────┼─────┼────────┼──────┼─────┼─────┤
│      │ 王琇芸 │Ｚ000000000│0000000000000000│國泰世華    │2006/9/7  │  180000  │
│      ├────┼─────┼────────┼──────┼─────┼─────┤
│      │ 王琇芸 │Ｚ000000000│0000000000000000│花旗銀行    │2006/3/22 │  150000  │
│      ├────┼─────┼────────┼──────┼─────┼─────┤
│      │ 王琇芸 │Ｚ000000000│0000000000000000│花旗銀行    │2006/8/7  │  150000  │
│      ├────┼─────┼────────┼──────┼─────┼─────┤
│      │ 王琇芸 │Ｚ000000000│0000000000000000│花旗銀行    │2006/9/5  │  150000  │
│      ├────┼─────┼────────┼──────┼─────┼─────┤
│      │ 王琇芸 │Ｚ000000000│0000000000000000│荷蘭銀行（現│2006/7/13 │  110000  │
│      │        │          │                │澳盛銀）    │          │          │
│      ├────┼─────┼────────┼──────┼─────┼─────┤
│      │ 王琇芸 │Ｚ000000000│0000000000000000│荷蘭銀行（現│2006/7/13 │  100000  │
│      │        │          │                │澳盛銀）    │          │          │
│      ├────┼─────┼────────┼──────┼─────┼─────┤
│      │ 王琇芸 │Ｚ000000000│0000000000000000│荷蘭銀行（現│2006/8/8  │  100000  │
│      │        │          │                │澳盛銀）    │          │          │
│      ├────┼─────┼────────┼──────┼─────┼─────┤
│      │ 王琇芸 │Ｚ000000000│0000000000000000│荷蘭銀行    │2006/9/5  │  210000  ││      │        │          │                │（現澳盛銀）│          │          │
│      ├────┼─────┼────────┼──────┼─────┼─────┤
│      │ 王琇芸 │Ｚ000000000│0000000000000000│玉山銀行    │2006/7/13 │   39000  │
│      ├────┼─────┼────────┼──────┼─────┼─────┤
│      │ 王琇芸 │Ｚ000000000│0000000000000000│臺新銀行    │2006/3/22 │   60000  │
│      ├────┼─────┼────────┼──────┼─────┼─────┤
│      │ 王琇芸 │Ｚ000000000│0000000000000000│臺新銀行    │2006/8/7  │   45000  │
│      ├────┼─────┼────────┼──────┼─────┼─────┤
│      │ 王琇芸 │Ｚ000000000│0000000000000000│臺新銀行    │2006/9/5  │   50000  │
│      ├────┼─────┼────────┼──────┼─────┼─────┤
│      │ 王琇芸 │Ｚ000000000│0000000000000000│臺新銀行    │2006/9/5  │   50000  │
│      ├────┼─────┼────────┼──────┼─────┼─────┤
│      │ 王琇芸 │Ｚ000000000│0000000000000000│臺新銀行    │2006/9/6  │   45000  │
│      ├────┼─────┼────────┼──────┼─────┼─────┤
│      │ 王琇芸 │Ｚ000000000│0000000000000000│日盛銀行    │2006/9/5  │  200000  │
│      ├────┼─────┼────────┼──────┼─────┼─────┤
│      │ 王琇芸 │Ｚ000000000│0000000000000000│安信信用卡（│2006/8/8  │   30000  │
│      │        │          │                │現永豐銀）  │          │          │
│      ├────┼─────┼────────┼──────┼─────┼─────┤
│      │ 王琇芸 │Ｚ000000000│0000000000000000│安信信用卡（│2006/3/22 │  110000  │
│      │        │          │                │現永豐銀）  │          │          │
│      ├────┼─────┼────────┼──────┼─────┼─────┤
│      │ 王琇芸 │Ｚ000000000│0000000000000000│安信信用卡（│2006/7/12 │   50000  │
│      │        │          │                │現永豐銀）  │          │          │
│      ├────┼─────┼────────┼──────┼─────┼─────┤
│      │ 王琇芸 │Ｚ000000000│0000000000000000│安信信用卡（│2006/7/12 │  100000  │
│      │        │          │                │現永豐銀）  │          │          │
│      ├────┼─────┼────────┼──────┼─────┼─────┤
│      │ 王琇芸 │Ｚ000000000│0000000000000000│臺北富邦    │2006/3/20 │  120000  │
│      ├────┼─────┼────────┼──────┼─────┼─────┤
│      │ 王琇芸 │Ｚ000000000│0000000000000000│臺北富邦    │2006/7/12 │  100000  │
│      ├────┼─────┼────────┼──────┼─────┼─────┤
│      │ 王琇芸 │Ｚ000000000│0000000000000000│臺北富邦    │2006/8/7  │  100000  │
│      ├────┼─────┼────────┼──────┼─────┼─────┤
│      │ 王琇芸 │Ｚ000000000│0000000000000000│臺北富邦    │2006/9/15 │   20000  │
│      ├────┼─────┼────────┼──────┼─────┼─────┤
│      │ 王琇芸 │Ｚ000000000│0000000000000000│新光銀行    │2006/3/20 │  100000  │
│      ├────┼─────┼────────┼──────┼─────┼─────┤
│      │ 王琇芸 │Ｚ000000000│0000000000000000│復華銀行    │2006/8/11 │   95000  │
│      │        │          │                │（現元大銀）│          │          │
│      ├────┼─────┼────────┼──────┼─────┼─────┤
│      │ 王琇芸 │Ｚ000000000│0000000000000000│中國信託    │2006/3/20 │  150000  │
│      ├────┼─────┼────────┼──────┼─────┼─────┤
│      │ 王琇芸 │Ｚ000000000│0000000000000000│中國信託    │2006/9/5  │  150000  │
│      ├────┼─────┼────────┼──────┼─────┼─────┤
│      │ 王琇芸 │Ｚ000000000│0000000000000000│中國信託    │2006/9/5  │   50000  │
│      ├────┼─────┼────────┼──────┼─────┼─────┤
│      │ 王琇芸 │Ｚ000000000│0000000000000000│臺北富邦    │2006/6/15 │  300000  │
│      ├────┼─────┼────────┼──────┼─────┼─────┤
│      │ 王琇芸 │Ｚ000000000│0000000000000000│日盛銀行    │2006/8/7  │  200000  │
│      ├────┼─────┼────────┼──────┼─────┼─────┤
│      │ 王琇芸 │Ｚ000000000│0000000000000000│第一銀行    │2006/5/22 │  195000  │
│      ├────┼─────┼────────┼──────┼─────┼─────┤
│      │ 王琇芸 │Ｚ000000000│0000000000000000│臺新銀行    │2006/6/21 │  145000  │
│      ├────┼─────┼────────┼──────┼─────┼─────┤
│      │ 王琇芸 │Ｚ000000000│0000000000000000│建華金控    │2006/6/19 │  150000  │
│      ├────┼─────┼────────┼──────┼─────┼─────┤
│      │ 王琇芸 │Ｚ000000000│0000000000000000│日盛銀行    │2006/7/13 │  200000  │
│      ├────┼─────┼────────┼──────┼─────┼─────┤
│      │ 王琇芸 │Ｚ000000000│0000000000000000│合作金庫    │2006/7/13 │   50000  │
│      ├────┼─────┼────────┼──────┼─────┼─────┤
│      │ 王琇芸 │Ｚ000000000│0000000000000000│臺灣新光    │2006/6/15 │  100000  │
│      ├────┼─────┼────────┼──────┼─────┼─────┤
│      │ 王琇芸 │Ｚ000000000│0000000000000000│建華金控    │2006/7/12 │  180000  │
│      ├────┼─────┼────────┼──────┼─────┼─────┤
│      │ 王琇芸 │Ｚ000000000│0000000000000000│花旗銀行    │2006/6/27 │   50000  │
│      ├────┼─────┼────────┼──────┼─────┼─────┤
│      │ 王琇芸 │Ｚ000000000│0000000000000000│第一銀行    │2006/8/7  │  100000  │
│      ├────┼─────┼────────┼──────┼─────┼─────┤
│      │ 王琇芸 │Ｚ000000000│0000000000000000│日盛銀行    │2006/6/19 │  200000  │
│      ├────┼─────┼────────┼──────┼─────┼─────┤
│      │ 王琇芸 │Ｚ000000000│0000000000000000│臺北富邦    │2006/8/7  │  200000  │
│      ├────┼─────┼────────┼──────┼─────┼─────┤
│      │ 王琇芸 │Ｚ000000000│0000000000000000│中國信託    │2006/6/19 │  200000  │
│      ├────┼─────┼────────┼──────┼─────┼─────┤
│      │ 王琇芸 │Ｚ000000000│0000000000000000│建華金控    │2006/5/19 │  150000  │
│      ├────┼─────┼────────┼──────┼─────┼─────┤
│      │ 王琇芸 │Ｚ000000000│0000000000000000│臺北富邦    │2006/7/12 │  200000  │
│      ├────┼─────┼────────┼──────┼─────┼─────┤
│      │ 王琇芸 │Ｚ000000000│0000000000000000│建華金控    │2006/5/27 │  180000  │
│      ├────┼─────┼────────┼──────┼─────┼─────┤
│      │ 王琇芸 │Ｚ000000000│0000000000000000│臺新銀行    │2006/7/21 │  100000  │
│      ├────┼─────┼────────┼──────┼─────┼─────┤
│      │ 王琇芸 │Ｚ000000000│0000000000000000│荷蘭銀行    │2006/8/8  │  110000  │
│      ├────┼─────┼────────┼──────┼─────┼─────┤
│      │ 王琇芸 │Ｚ000000000│0000000000000000│荷蘭銀行    │2006/6/19 │  210000  │
│      ├────┼─────┼────────┼──────┼─────┼─────┤
│      │ 王琇芸 │Ｚ000000000│0000000000000000│復華銀行    │2006/5/18 │  200000  │
│      ├────┼─────┼────────┼──────┼─────┼─────┤
│      │ 王琇芸 │Ｚ000000000│0000000000000000│臺北富邦    │2006/4/24 │  300000  │
│      ├────┼─────┼────────┼──────┼─────┼─────┤
│      │ 王琇芸 │Ｚ000000000│0000000000000000│荷蘭銀行    │2006/5/19 │  210000  │
│      ├────┼─────┼────────┼──────┼─────┼─────┤
│      │ 王琇芸 │Ｚ000000000│0000000000000000│中國信託    │2006/4/24 │  200000  │
│      ├────┼─────┼────────┼──────┼─────┼─────┤
│      │ 王琇芸 │Ｚ000000000│0000000000000000│花旗銀行    │2006/6/19 │  100000  │
│      ├────┼─────┼────────┼──────┼─────┼─────┤
│      │ 王琇芸 │Ｚ000000000│0000000000000000│建華金控    │2006/4/20 │  150000  │
│      ├────┼─────┼────────┼──────┼─────┼─────┤
│      │ 王琇芸 │Ｚ000000000│0000000000000000│日盛銀行    │2006/4/20 │  200000  │
│      ├────┼─────┼────────┼──────┼─────┼─────┤
│      │ 王琇芸 │Ｚ000000000│0000000000000000│合作金庫    │2006/5/17 │   50000  │
│      ├────┼─────┼────────┼──────┼─────┼─────┤
│      │ 王琇芸 │Ｚ000000000│0000000000000000│第一銀行    │2006/7/13 │  100000  │
│      ├────┼─────┼────────┼──────┼─────┼─────┤
│      │ 王琇芸 │Ｚ000000000│0000000000000000│合作金庫    │2006/6/21 │   50000  │
│      ├────┼─────┼────────┼──────┼─────┼─────┤
│      │ 王琇芸 │Ｚ000000000│0000000000000000│臺北富邦    │2006/5/18 │  300000  │
│      ├────┼─────┼────────┼──────┼─────┼─────┤
│      │ 王琇芸 │Ｚ000000000│0000000000000000│花旗銀行    │2006/5/18 │  150000  │
│      ├────┼─────┼────────┼──────┼─────┼─────┤
│      │ 王琇芸 │Ｚ000000000│0000000000000000│日盛銀行    │2006/5/19 │  200000  │
│      ├────┼─────┼────────┼──────┼─────┼─────┤
│      │ 王琇芸 │Ｚ000000000│0000000000000000│國泰世華    │2006/3/20 │  370000  │
│      ├────┼─────┼────────┼──────┼─────┼─────┤
│      │ 王琇芸 │Ｚ000000000│0000000000000000│日盛銀行    │2006/3/20 │  200000  │
│      ├────┼─────┼────────┼──────┼─────┼─────┤
│      │ 王琇芸 │Ｚ000000000│0000000000000000│臺新銀行    │2006/4/21 │  140000  │
│      ├────┼─────┼────────┼──────┼─────┼─────┤
│      │ 王琇芸 │Ｚ000000000│0000000000000000│復華銀行    │2006/4/24 │  200000  │
│      ├────┼─────┼────────┼──────┼─────┼─────┤
│      │ 王琇芸 │Ｚ000000000│0000000000000000│荷蘭銀行    │2006/4/21 │  200000  │
│      ├────┼─────┼────────┼──────┼─────┼─────┤
│      │ 王琇芸 │Ｚ000000000│0000000000000000│臺灣新光    │2006/4/24 │  100000  │
├───┼────┼─────┼────────┼──────┼─────┼─────┤
│  2   │ 王儷珍 │Ｚ000000000│0000000000000000│臺北富邦    │2006/6/26 │   50000  │
│（共49├────┼─────┼────────┼──────┼─────┼─────┤
│筆，共│ 王儷珍 │Ｚ000000000│0000000000000000│臺北富邦    │2006/6/26 │   50000  │
│計408 ├────┼─────┼────────┼──────┼─────┼─────┤
│萬8,00│ 王儷珍 │Ｚ000000000│0000000000000000│臺北富邦    │2006/7/27 │   50000  │
│0 元）├────┼─────┼────────┼──────┼─────┼─────┤
│      │ 王儷珍 │Ｚ000000000│0000000000000000│臺北富邦    │2006/7/27 │   50000  │
│      ├────┼─────┼────────┼──────┼─────┼─────┤
│      │ 王儷珍 │Ｚ000000000│0000000000000000│臺北富邦    │2006/7/29 │   50000  │
│      ├────┼─────┼────────┼──────┼─────┼─────┤
│      │ 王儷珍 │Ｚ000000000│0000000000000000│臺北富邦    │2006/8/24 │   80000  │
│      ├────┼─────┼────────┼──────┼─────┼─────┤
│      │ 王儷珍 │Ｚ000000000│0000000000000000│臺北富邦    │2006/8/25 │   70000  │
│      ├────┼─────┼────────┼──────┼─────┼─────┤
│      │ 王儷珍 │Ｚ000000000│0000000000000000│兆豐商銀    │2006/5/30 │  100000  │
│      ├────┼─────┼────────┼──────┼─────┼─────┤
│      │ 王儷珍 │Ｚ000000000│0000000000000000│兆豐商銀    │2006/6/16 │   90000  │
│      ├────┼─────┼────────┼──────┼─────┼─────┤
│      │ 王儷珍 │Ｚ000000000│0000000000000000│兆豐商銀    │2006/7/27 │   50000  │
│      ├────┼─────┼────────┼──────┼─────┼─────┤
│      │ 王儷珍 │Ｚ000000000│0000000000000000│兆豐商銀    │2006/7/29 │   40000  │
│      ├────┼─────┼────────┼──────┼─────┼─────┤
│      │ 王儷珍 │Ｚ000000000│0000000000000000│兆豐商銀    │2006/8/24 │   50000  │
│      ├────┼─────┼────────┼──────┼─────┼─────┤
│      │ 王儷珍 │Ｚ000000000│0000000000000000│兆豐商銀    │2006/8/31 │   40000  │
│      ├────┼─────┼────────┼──────┼─────┼─────┤
│      │ 王儷珍 │Ｚ000000000│0000000000000000│玉山銀行    │2006/6/8  │  200000  │
│      ├────┼─────┼────────┼──────┼─────┼─────┤
│      │ 王儷珍 │Ｚ000000000│0000000000000000│玉山銀行    │2006/8/6  │   50000  │
│      ├────┼─────┼────────┼──────┼─────┼─────┤
│      │ 王儷珍 │Ｚ000000000│0000000000000000│玉山銀行    │2006/8/8  │   50000  │
│      ├────┼─────┼────────┼──────┼─────┼─────┤
│      │ 王儷珍 │Ｚ000000000│0000000000000000│安信信用卡（│2006/5/30 │  100000  │
│      │        │          │                │現永豐銀）  │          │          │
│      ├────┼─────┼────────┼──────┼─────┼─────┤
│      │ 王儷珍 │Ｚ000000000│0000000000000000│安信信用卡（│2006/6/16 │  100000  │
│      │        │          │                │現永豐銀）  │          │          │
│      ├────┼─────┼────────┼──────┼─────┼─────┤
│      │ 王儷珍 │Ｚ000000000│0000000000000000│安信信用卡（│2006/8/25 │   50000  │
│      │        │          │                │現永豐銀）  │          │          │
│      ├────┼─────┼────────┼──────┼─────┼─────┤
│      │ 王儷珍 │Ｚ000000000│0000000000000000│安信信用卡（│2006/8/30 │   30000  │
│      │        │          │                │現永豐銀）  │          │          │
│      ├────┼─────┼────────┼──────┼─────┼─────┤
│      │ 王儷珍 │Ｚ000000000│0000000000000000│中國信託    │2006/5/30 │   80000  │
│      ├────┼─────┼────────┼──────┼─────┼─────┤
│      │ 王儷珍 │Ｚ000000000│0000000000000000│中國信託    │2006/6/16 │   80000  │
│      ├────┼─────┼────────┼──────┼─────┼─────┤
│      │ 王儷珍 │Ｚ000000000│0000000000000000│中國信託    │2006/7/19 │   80000  │
│      ├────┼─────┼────────┼──────┼─────┼─────┤
│      │ 王儷珍 │Ｚ000000000│0000000000000000│中國信託    │2006/8/24 │   80000  │
│      ├────┼─────┼────────┼──────┼─────┼─────┤
│      │ 王儷珍 │Ｚ000000000│0000000000000000│聯邦銀行    │2006/5/2  │   78000  │
│      ├────┼─────┼────────┼──────┼─────┼─────┤
│      │ 王儷珍 │Ｚ000000000│0000000000000000│聯邦銀行    │2006/5/30 │  100000  │
│      ├────┼─────┼────────┼──────┼─────┼─────┤
│      │ 王儷珍 │Ｚ000000000│0000000000000000│聯邦銀行    │2006/6/23 │   90000  │
│      ├────┼─────┼────────┼──────┼─────┼─────┤
│      │ 王儷珍 │Ｚ000000000│0000000000000000│聯邦銀行    │2006/7/27 │  100000  │
│      ├────┼─────┼────────┼──────┼─────┼─────┤
│      │ 王儷珍 │Ｚ000000000│0000000000000000│聯邦銀行    │2006/7/27 │   40000  │
│      ├────┼─────┼────────┼──────┼─────┼─────┤
│      │ 王儷珍 │Ｚ000000000│0000000000000000│慶豐商銀    │2006/5/12 │   50000  │
│      ├────┼─────┼────────┼──────┼─────┼─────┤
│      │ 王儷珍 │Ｚ000000000│0000000000000000│慶豐商銀    │2006/5/16 │   50000  │
│      ├────┼─────┼────────┼──────┼─────┼─────┤
│      │ 王儷珍 │Ｚ000000000│0000000000000000│慶豐商銀    │2006/6/8  │  100000  │
│      ├────┼─────┼────────┼──────┼─────┼─────┤
│      │ 王儷珍 │Ｚ000000000│0000000000000000│慶豐商銀    │2006/8/6  │   30000  │
│      ├────┼─────┼────────┼──────┼─────┼─────┤
│      │ 王儷珍 │Ｚ000000000│0000000000000000│慶豐商銀    │2006/8/6  │   50000  │
│      ├────┼─────┼────────┼──────┼─────┼─────┤
│      │ 王儷珍 │Ｚ000000000│0000000000000000│慶豐商銀    │2006/9/1  │   50000  │
│      ├────┼─────┼────────┼──────┼─────┼─────┤
│      │ 王儷珍 │Ｚ000000000│0000000000000000│慶豐商銀    │2006/9/1  │   50000  │
│      ├────┼─────┼────────┼──────┼─────┼─────┤
│      │ 王儷珍 │Ｚ000000000│0000000000000000│慶豐商銀    │2006/9/4  │   30000  │
│      ├────┼─────┼────────┼──────┼─────┼─────┤
│      │ 王儷珍 │Ｚ000000000│0000000000000000│慶豐銀行    │2006/5/9  │  100000  │
│      ├────┼─────┼────────┼──────┼─────┼─────┤
│      │ 王儷珍 │Ｚ000000000│0000000000000000│玉山銀行    │2006/5/9  │  200000  │
│      ├────┼─────┼────────┼──────┼─────┼─────┤
│      │ 王儷珍 │Ｚ000000000│0000000000000000│中國信託    │2006/5/2  │  100000  │
│      ├────┼─────┼────────┼──────┼─────┼─────┤
│      │ 王儷珍 │Ｚ000000000│0000000000000000│聯邦銀行    │2006/6/16 │  270000  │
│      ├────┼─────┼────────┼──────┼─────┼─────┤
│      │ 王儷珍 │Ｚ000000000│0000000000000000│慶豐銀行    │2006/5/2  │   50000  │
│      ├────┼─────┼────────┼──────┼─────┼─────┤
│      │ 王儷珍 │Ｚ000000000│0000000000000000│聯邦銀行    │2006/7/14 │  300000  │
│      ├────┼─────┼────────┼──────┼─────┼─────┤
│      │ 王儷珍 │Ｚ000000000│0000000000000000│建華金控    │2006/7/14 │  100000  │
│      ├────┼─────┼────────┼──────┼─────┼─────┤
│      │ 王儷珍 │Ｚ000000000│0000000000000000│玉山銀行    │2006/5/5  │  200000  │
│      ├────┼─────┼────────┼──────┼─────┼─────┤
│      │ 王儷珍 │Ｚ000000000│0000000000000000│兆豐金控    │2006/5/2  │   90000  │
│      ├────┼─────┼────────┼──────┼─────┼─────┤
│      │ 王儷珍 │Ｚ000000000│0000000000000000│慶豐銀行    │2006/5/5  │   50000  │
│      ├────┼─────┼────────┼──────┼─────┼─────┤
│      │ 王儷珍 │Ｚ000000000│0000000000000000│臺北富邦    │2006/6/26 │   50000  │
│      ├────┼─────┼────────┼──────┼─────┼─────┤
│      │ 王儷珍 │Ｚ000000000│0000000000000000│建華金控    │2006/5/2  │   90000  │
├───┼────┼─────┼────────┼──────┼─────┼─────┤
│  3   │李勇次│Ｚ000000000│0000000000000000│中國信託    │2006/3/16 │  200000  │
│（共12├────┼─────┼────────┼──────┼─────┼─────┤
│筆，共│李勇次│Ｚ000000000│0000000000000000│安信信用卡（│2006/3/16 │  200000  │
│計171 │        │          │                │現永豐銀）  │          │          │
│萬元）├────┼─────┼────────┼──────┼─────┼─────┤
│      │李勇次│Ｚ000000000│0000000000000000│臺北富邦    │2006/3/20 │  100000  │
│      ├────┼─────┼────────┼──────┼─────┼─────┤
│      │李勇次│Ｚ000000000│0000000000000000│聯邦銀行    │2006/3/16 │  100000  │
│      ├────┼─────┼────────┼──────┼─────┼─────┤
│      │李勇次│Ｚ000000000│0000000000000000│臺北富邦    │2006/3/20 │   80000  │
│      ├────┼─────┼────────┼──────┼─────┼─────┤
│      │李勇次│Ｚ000000000│0000000000000000│玉山銀行    │2006/3/20 │   40000  │
│      ├────┼─────┼────────┼──────┼─────┼─────┤
│      │李勇次│Ｚ000000000│0000000000000000│遠東銀行    │2006/3/16 │  100000  │
│      ├────┼─────┼────────┼──────┼─────┼─────┤
│      │李勇次│Ｚ000000000│0000000000000000│國泰世華    │2006/3/16 │  400000  │
│      ├────┼─────┼────────┼──────┼─────┼─────┤
│      │李勇次│Ｚ000000000│0000000000000000│大眾銀行    │2006/3/16 │  100000  │
│      ├────┼─────┼────────┼──────┼─────┼─────┤
│      │李勇次│Ｚ000000000│0000000000000000│華南銀行    │2006/3/16 │  240000  │
│      ├────┼─────┼────────┼──────┼─────┼─────┤
│      │李勇次│Ｚ000000000│0000000000000000│合作金庫    │2006/3/16 │  100000  │
│      ├────┼─────┼────────┼──────┼─────┼─────┤
│      │李勇次│Ｚ000000000│0000000000000000│建華金控    │2006/3/16 │   50000  │
├───┼────┼─────┼────────┼──────┼─────┼─────┤
│  4   │ 屈應平 │Ｚ000000000│0000000000000000│臺灣銀行    │2006/8/22 │  150000  │
│（共21├────┼─────┼────────┼──────┼─────┼─────┤
│筆共計│ 屈應平 │Ｚ000000000│0000000000000000│第一銀行    │2006/9/11 │  100000  │
│207 萬├────┼─────┼────────┼──────┼─────┼─────┤
│元）  │ 屈應平 │Ｚ000000000│0000000000000000│國泰世華    │2006/9/11 │  100000  │
│      ├────┼─────┼────────┼──────┼─────┼─────┤
│      │ 屈應平 │Ｚ000000000│0000000000000000│玉山銀行    │2006/9/15 │  100000  │
│      ├────┼─────┼────────┼──────┼─────┼─────┤
│      │ 屈應平 │Ｚ000000000│0000000000000000│慶豐商銀    │2006/9/11 │   70000  │
│      ├────┼─────┼────────┼──────┼─────┼─────┤
│      │ 屈應平 │Ｚ000000000│0000000000000000│萬泰銀行    │2006/9/11 │   30000  │
│      ├────┼─────┼────────┼──────┼─────┼─────┤
│      │ 屈應平 │Ｚ000000000│0000000000000000│萬泰銀行    │2006/3/28 │  140000  │
│      ├────┼─────┼────────┼──────┼─────┼─────┤
│      │ 屈應平 │Ｚ000000000│0000000000000000│萬泰銀行    │2006/7/5  │  140000  │
│      ├────┼─────┼────────┼──────┼─────┼─────┤
│      │ 屈應平 │Ｚ000000000│0000000000000000│中國信託    │2006/7/18 │   60000  │
│      ├────┼─────┼────────┼──────┼─────┼─────┤
│      │ 屈應平 │Ｚ000000000│0000000000000000│第一銀行    │2006/6/21 │  100000  │
│      ├────┼─────┼────────┼──────┼─────┼─────┤
│      │ 屈應平 │Ｚ000000000│0000000000000000│中國信託    │2006/6/19 │  100000  │
│      ├────┼─────┼────────┼──────┼─────┼─────┤
│      │ 屈應平 │Ｚ000000000│0000000000000000│萬泰銀行    │2006/6/6  │  140000  │
│      ├────┼─────┼────────┼──────┼─────┼─────┤
│      │ 屈應平 │Ｚ000000000│0000000000000000│國泰世華    │2006/6/12 │  100000  │
│      ├────┼─────┼────────┼──────┼─────┼─────┤
│      │ 屈應平 │Ｚ000000000│0000000000000000│臺灣新光    │2006/6/12 │  100000  │
│      ├────┼─────┼────────┼──────┼─────┼─────┤
│      │ 屈應平 │Ｚ000000000│0000000000000000│玉山銀行    │2006/6/14 │  100000  │
│      ├────┼─────┼────────┼──────┼─────┼─────┤
│      │ 屈應平 │Ｚ000000000│0000000000000000│臺灣銀行    │2006/8/22 │  150000  │
│      ├────┼─────┼────────┼──────┼─────┼─────┤
│      │ 屈應平 │Ｚ000000000│0000000000000000│第一銀行    │2006/7/18 │  100000  │
│      ├────┼─────┼────────┼──────┼─────┼─────┤
│      │ 屈應平 │Ｚ000000000│0000000000000000│萬泰銀行    │2005/11/9 │   40000  │
│      ├────┼─────┼────────┼──────┼─────┼─────┤
│      │ 屈應平 │Ｚ000000000│0000000000000000│萬泰銀行    │2005/11/28│   50000  │
│      ├────┼─────┼────────┼──────┼─────┼─────┤
│      │ 屈應平 │Ｚ000000000│0000000000000000│萬泰銀行    │2005/12/22│  100000  │
│      ├────┼─────┼────────┼──────┼─────┼─────┤
│      │ 屈應平 │Ｚ000000000│0000000000000000│萬泰銀行    │2006/5/1  │  100000  │
├───┼────┼─────┼────────┼──────┼─────┼─────┤
│  5   │ 林秀如 │Ｚ000000000│0000000000000000│聯邦銀行    │2006/9/16 │   50000  │
│（共4 ├────┼─────┼────────┼──────┼─────┼─────┤
│筆，共│ 林秀如 │Ｚ000000000│0000000000000000│聯邦銀行    │2006/9/16 │   50000  │
│計20萬├────┼─────┼────────┼──────┼─────┼─────┤
│元）  │ 林秀如 │Ｚ000000000│0000000000000000│聯邦銀行    │2006/8/25 │   50000  │
│      ├────┼─────┼────────┼──────┼─────┼─────┤
│      │ 林秀如 │Ｚ000000000│0000000000000000│聯邦銀行    │2006/8/29 │   50000  │
├───┼────┼─────┼────────┼──────┼─────┼─────┤
│  6   │ 陳玫娜 │Ｚ000000000│0000000000000000│國泰世華    │2006/8/16 │   98000  │
│（共13├────┼─────┼────────┼──────┼─────┼─────┤
│筆，共│ 陳玫娜 │Ｚ000000000│0000000000000000│國泰世華    │2006/9/9  │  160000  │
│計110 ├────┼─────┼────────┼──────┼─────┼─────┤
│萬元）│ 陳玫娜 │Ｚ000000000│0000000000000000│臺灣企銀    │2006/8/16 │   50000  │
│      ├────┼─────┼────────┼──────┼─────┼─────┤
│      │ 陳玫娜 │Ｚ000000000│0000000000000000│臺灣企銀    │2006/9/9  │   50000  │
│      ├────┼─────┼────────┼──────┼─────┼─────┤
│      │ 陳玫娜 │Ｚ000000000│0000000000000000│臺灣企銀    │2006/9/9  │   50000  │
│      ├────┼─────┼────────┼──────┼─────┼─────┤
│      │ 陳玫娜 │Ｚ000000000│0000000000000000│匯豐銀行    │2006/8/16 │   50000  │
│      ├────┼─────┼────────┼──────┼─────┼─────┤
│      │ 陳玫娜 │Ｚ000000000│0000000000000000│匯豐銀行    │2006/9/9  │   70000  │
│      ├────┼─────┼────────┼──────┼─────┼─────┤
│      │ 陳玫娜 │Ｚ000000000│0000000000000000│安信信用卡（│2006/8/16 │  210000  │
│      │        │          │                │現永豐銀）  │          │          │
│      ├────┼─────┼────────┼──────┼─────┼─────┤
│      │ 陳玫娜 │Ｚ000000000│0000000000000000│聯邦銀行    │2006/9/9  │   48000  │
│      ├────┼─────┼────────┼──────┼─────┼─────┤
│      │ 陳玫娜 │Ｚ000000000│0000000000000000│中國信託    │2006/8/16 │   90000  │
│      ├────┼─────┼────────┼──────┼─────┼─────┤
│      │ 陳玫娜 │Ｚ000000000│0000000000000000│中國信託    │2006/9/9  │  100000  │
│      ├────┼─────┼────────┼──────┼─────┼─────┤
│      │ 陳玫娜 │Ｚ000000000│0000000000000000│華南銀行    │2006/9/9  │   64000  │
│      ├────┼─────┼────────┼──────┼─────┼─────┤
│      │ 陳玫娜 │Ｚ000000000│0000000000000000│兆豐金控    │2006/8/29 │   60000  │
├───┼────┼─────┼────────┼──────┼─────┼─────┤
│  7   │ 黃才盛 │Ｚ000000000│0000000000000000│臺灣土地銀行│2006/8/25 │  100000  │
│（共5 ├────┼─────┼────────┼──────┼─────┼─────┤
│筆，共│ 黃才盛 │Ｚ000000000│0000000000000000│荷蘭銀行（現│2006/8/25 │  150000  │
│計70萬│        │          │                │澳盛銀）    │          │          │
│元）  ├────┼─────┼────────┼──────┼─────┼─────┤
│      │ 黃才盛 │Ｚ000000000│0000000000000000│聯邦銀行    │2006/8/25 │  110000  │
│      ├────┼─────┼────────┼──────┼─────┼─────┤
│      │ 黃才盛 │Ｚ000000000│0000000000000000│臺新銀行    │2006/8/25 │  150000  │
│      ├────┼─────┼────────┼──────┼─────┼─────┤
│      │ 黃才盛 │Ｚ000000000│0000000000000000│中國信託    │2006/8/25 │  190000  │
├───┼────┼─────┼────────┼──────┼─────┼─────┤
│ 8    │ 賴秋香 │Ｚ000000000│0000000000000000│國泰世華    │2006/3/1  │  230000  │
│（賴秋├────┼─────┼────────┼──────┼─────┼─────┤
│香持自│ 賴秋香 │Ｚ000000000│0000000000000000│國泰世華    │2006/4/8  │  220000  │
│己及子├────┼─────┼────────┼──────┼─────┼─────┤
│女阮中│ 賴秋香 │Ｚ000000000│0000000000000000│花旗銀行    │2006/2/24 │  150000  │
│肯、阮├────┼─────┼────────┼──────┼─────┼─────┤
│子寧、│ 賴秋香 │Ｚ000000000│0000000000000000│花旗銀行    │2006/3/20 │  120000  │
│阮子琦├────┼─────┼────────┼──────┼─────┼─────┤
│名義之│ 賴秋香 │Ｚ000000000│0000000000000000│花旗銀行    │2006/4/13 │  120000  │
│信用卡├────┼─────┼────────┼──────┼─────┼─────┤
│刷卡，│ 賴秋香 │Ｚ000000000│0000000000000000│中國信託    │2006/4/8  │  120000  │
│共22筆├────┼─────┼────────┼──────┼─────┼─────┤
│，共計│ 賴秋香 │Ｚ000000000│0000000000000000│花旗銀行    │2006/1/13 │  130000  │
│287 萬├────┼─────┼────────┼──────┼─────┼─────┤
│7,000 │ 賴秋香 │Ｚ000000000│0000000000000000│中國信託    │2006/3/9  │  120000  │
│元）  ├────┼─────┼────────┼──────┼─────┼─────┤
│      │ 賴秋香 │Ｚ000000000│0000000000000000│花旗銀行    │2006/2/8  │  120000  │
│      ├────┼─────┼────────┼──────┼─────┼─────┤
│      │ 賴秋香 │Ｚ000000000│0000000000000000│國泰世華    │2006/1/16 │  200000  │
│      ├────┼─────┼────────┼──────┼─────┼─────┤
│      │ 賴秋香 │Ｚ000000000│0000000000000000│中國信託    │2006/1/21 │  100000  │
│      ├────┼─────┼────────┼──────┼─────┼─────┤
│      │ 賴秋香 │Ｚ000000000│0000000000000000│花旗銀行    │2006/4/13 │  120000  │
│      ├────┼─────┼────────┼──────┼─────┼─────┤
│      │ 賴秋香 │Ｚ000000000│0000000000000000│國泰世華    │2006/2/8  │   30000  │
│      ├────┼─────┼────────┼──────┼─────┼─────┤
│      │ 賴秋香 │Ｚ000000000│0000000000000000│國泰世華    │2006/4/27 │  270000  │
│      ├────┼─────┼────────┼──────┼─────┼─────┤
│      │ 阮中肯 │Ｚ000000000│0000000000000000│國泰世華    │2006/3/28 │  120000  │
│      ├────┼─────┼────────┼──────┼─────┼─────┤
│      │ 阮中肯 │Ｚ000000000│0000000000000000│匯豐銀行    │2006/3/20 │   80000  │
│      ├────┼─────┼────────┼──────┼─────┼─────┤
│      │ 阮中肯 │Ｚ000000000│0000000000000000│匯豐銀行    │2006/4/13 │   80000  │
│      ├────┼─────┼────────┼──────┼─────┼─────┤
│      │ 阮中肯 │Ｚ000000000│0000000000000000│匯豐銀行    │2006/3/20 │   60000  │
│      ├────┼─────┼────────┼──────┼─────┼─────┤
│      │ 阮中肯 │Ｚ000000000│0000000000000000│匯豐銀行    │2006/4/13 │   60000  │
│      ├────┼─────┼────────┼──────┼─────┼─────┤
│      │ 阮中肯 │Ｚ000000000│0000000000000000│台新銀行    │2006/4/13 │  130000  │
│      ├────┼─────┼────────┼──────┼─────┼─────┤
│      │ 阮子寧 │Ｚ000000000│0000000000000000│荷蘭銀行（現│2006/4/13 │  120000  │
│      │        │          │                │澳盛銀）    │          │          │
│      ├────┼─────┼────────┼──────┼─────┼─────┤
│      │ 阮子琦 │Ｚ000000000│0000000000000000│上海銀行    │2006/3/21 │  177000  │
├───┼────┼─────┼────────┼──────┼─────┼─────┤
│  9   │ 鍾武彪 │Ｚ000000000│0000000000000000│國泰世華    │2006/7/5  │  150000  │
│（共33├────┼─────┼────────┼──────┼─────┼─────┤
│筆，共│ 鍾武彪 │Ｚ000000000│0000000000000000│兆豐商銀    │2006/7/5  │   70000  │
│計417 ├────┼─────┼────────┼──────┼─────┼─────┤
│萬5,00│ 鍾武彪 │Ｚ000000000│0000000000000000│遠東商銀    │2006/4/4  │  290000  │
│0 元）├────┼─────┼────────┼──────┼─────┼─────┤
│      │ 鍾武彪 │Ｚ000000000│0000000000000000│遠東商銀    │2006/7/5  │  290000  │
│      ├────┼─────┼────────┼──────┼─────┼─────┤
│      │ 鍾武彪 │Ｚ000000000│0000000000000000│中國信託    │2006/3/28 │  185000  │
│      ├────┼─────┼────────┼──────┼─────┼─────┤
│      │ 鍾武彪 │Ｚ000000000│0000000000000000│中國信託    │2006/7/11 │  200000  │
│      ├────┼─────┼────────┼──────┼─────┼─────┤
│      │ 鍾武彪 │Ｚ000000000│0000000000000000│中國信託    │2006/9/13 │  200000  │
│      ├────┼─────┼────────┼──────┼─────┼─────┤
│      │ 鍾武彪 │Ｚ000000000│0000000000000000│國泰世華    │2006/6/6  │  150000  │
│      ├────┼─────┼────────┼──────┼─────┼─────┤
│      │ 鍾武彪 │Ｚ000000000│0000000000000000│兆豐金控    │2006/6/6  │   70000  │
│      ├────┼─────┼────────┼──────┼─────┼─────┤
│      │ 鍾武彪 │Ｚ000000000│0000000000000000│中國信託    │2006/5/11 │  190000  │
│      ├────┼─────┼────────┼──────┼─────┼─────┤
│      │ 鍾武彪 │Ｚ000000000│0000000000000000│中國信託    │2005/11/9 │   20000  │
│      ├────┼─────┼────────┼──────┼─────┼─────┤
│      │ 鍾武彪 │Ｚ000000000│0000000000000000│中國信託    │2005/11/28│   50000  │
│      ├────┼─────┼────────┼──────┼─────┼─────┤
│      │ 鍾武彪 │Ｚ000000000│0000000000000000│兆豐金控    │2005/11/28│   20000  │
│      ├────┼─────┼────────┼──────┼─────┼─────┤
│      │ 鍾武彪 │Ｚ000000000│0000000000000000│國泰世華    │2006/6/12 │  150000  │
│      ├────┼─────┼────────┼──────┼─────┼─────┤
│      │ 鍾武彪 │Ｚ000000000│0000000000000000│國泰世華    │2005/11/28│   40000  │
│      ├────┼─────┼────────┼──────┼─────┼─────┤
│      │ 鍾武彪 │Ｚ000000000│0000000000000000│遠東銀行    │2005/12/22│  100000  │
│      ├────┼─────┼────────┼──────┼─────┼─────┤
│      │ 鍾武彪 │Ｚ000000000│0000000000000000│中國信託    │2005/11/9 │   40000  │
│      ├────┼─────┼────────┼──────┼─────┼─────┤
│      │ 鍾武彪 │Ｚ000000000│0000000000000000│兆豐金控    │2006/3/28 │   70000  │
│      ├────┼─────┼────────┼──────┼─────┼─────┤
│      │ 鍾武彪 │Ｚ000000000│0000000000000000│中國信託    │2005/12/22│   60000  │
│      ├────┼─────┼────────┼──────┼─────┼─────┤
│      │ 鍾武彪 │Ｚ000000000│0000000000000000│遠東銀行    │2005/11/28│   40000  │
│      ├────┼─────┼────────┼──────┼─────┼─────┤
│      │ 鍾武彪 │Ｚ000000000│0000000000000000│兆豐金控    │2005/11/9 │   20000  │
│      ├────┼─────┼────────┼──────┼─────┼─────┤
│      │ 鍾武彪 │Ｚ000000000│0000000000000000│遠東銀行    │2006/6/6  │  290000  │
│      ├────┼─────┼────────┼──────┼─────┼─────┤
│      │ 鍾武彪 │Ｚ000000000│0000000000000000│國泰世華    │2005/11/9 │   40000  │
│      ├────┼─────┼────────┼──────┼─────┼─────┤
│      │ 鍾武彪 │Ｚ000000000│0000000000000000│兆豐金控    │2006/5/1  │   70000  │
│      ├────┼─────┼────────┼──────┼─────┼─────┤
│      │ 鍾武彪 │Ｚ000000000│0000000000000000│遠東銀行    │2006/7/11 │  290000  │
│      ├────┼─────┼────────┼──────┼─────┼─────┤
│      │ 鍾武彪 │Ｚ000000000│0000000000000000│中國信託    │2006/6/12 │  200000  │
│      ├────┼─────┼────────┼──────┼─────┼─────┤
│      │ 鍾武彪 │Ｚ000000000│0000000000000000│國泰世華    │2006/3/28 │  150000  │
│      ├────┼─────┼────────┼──────┼─────┼─────┤
│      │ 鍾武彪 │Ｚ000000000│0000000000000000│兆豐金控    │2006/6/12 │   70000  │
│      ├────┼─────┼────────┼──────┼─────┼─────┤
│      │ 鍾武彪 │Ｚ000000000│0000000000000000│國泰世華    │2006/5/1  │  150000  │
│      ├────┼─────┼────────┼──────┼─────┼─────┤
│      │ 鍾武彪 │Ｚ000000000│0000000000000000│兆豐金控    │2005/12/22│   30000  │
│      ├────┼─────┼────────┼──────┼─────┼─────┤
│      │ 鍾武彪 │Ｚ000000000│0000000000000000│遠東銀行    │2005/11/9 │   40000  │
│      ├────┼─────┼────────┼──────┼─────┼─────┤
│      │ 鍾武彪 │Ｚ000000000│0000000000000000│國泰世華    │2005/12/22│  150000  │
│      ├────┼─────┼────────┼──────┼─────┼─────┤
│      │ 鍾武彪 │Ｚ000000000│0000000000000000│遠東銀行    │2006/5/11 │  290000  │
├───┼────┼─────┼────────┼──────┼─────┼─────┤
│  10  │ 曾勤芬 │Ｚ000000000│0000000000000000│聯邦銀行    │2006/3/20 │  200000  │
│（共1 │        │          │                │            │          │          │
│筆，20│        │          │                │            │          │          │
│萬元）│        │          │                │            │          │          │
│      │        │          │                │            │          │          │
└───┴────┴─────┴────────┴──────┴─────┴─────┘
附錄本案論罪科刑之法條全文：
95年5月24日修正前商業會計法第71條:
商業負責人、主辦及經辦會計人員或依法受託代他人處理會計事
務之人員有左列情事之一者，處5 年以下有期徒刑、拘役或科或
併科新臺幣15,000元以下罰金：
一、以明知為不實之事項，而填製會計憑證或記入帳冊者。
二、故意使應保存之會計憑證、帳簿報表滅失毀損者。
三、意圖不法之利益而偽造、變造會計憑證、帳簿報表內容或撕
    毀其頁數者。
四、故意遺漏會計事項不為記錄，致使財務報表發生不實之結果
    者。
五、其他利用不正當方法，致使會計事項或財務報表發生不實之
    結果者。
商業會計法第71條：
商業負責人、主辦及經辦會計人員或依法受託代他人處理會計事
務之人員有下列情事之一者，處5 年以下有期徒刑、拘役或科或
併科新臺幣60萬元以下罰金：
一、以明知為不實之事項，而填製會計憑證或記入帳冊。
二、故意使應保存之會計憑證、會計帳簿報表滅失毀損。
三、偽造或變造會計憑證、會計帳簿報表內容或毀損其頁數。
四、故意遺漏會計事項不為記錄，致使財務報表發生不實之結果
    。
五、其他利用不正當方法，致使會計事項或財務報表發生不實之
    結果。
刑法第339條：
意圖為自己或第三人不法之所有，以詐術使人將本人或第三人之
物交付者，處5 年以下有期徒刑、拘役或科或併科1 千元以下罰
金。
以前項方法得財產上不法之利益或使第三人得之者，亦同。
前2 項之未遂犯罰之。